臺灣板橋地方法院交通事件裁定　　　 100年度交聲字第1000號
原處分機關　交通部公路總局臺北區監理所板橋監理站
異　議　人　顏陳富美
即受處分人　　　　　?
上列受處分人即異議人因違反道路交通管理處罰條例案件，對於
交通部公路總局臺北區監理所板橋監理站民國98年4 月15日所為
之板監裁字第裁41-C00000000號裁決處分，聲明異議，本院裁定
如下：
    主  文
異議駁回。
    理  由
一、原處分意旨略以：異議人即受處分人顏陳富美於民國97年5
    月20日16時50分許，騎乘車牌號碼TYE-170 號輕型機車，行
    經新北市○○區○○路、福美路交岔路口時，經警認有「紅
    燈左轉」之違規行為，由臺北縣政府（現改制為新北市政府
    ）警察局中和分局交通分隊值勤警員攔停後掣單舉發，異議
    人未依期限繳納罰鍰或到案陳述意見，並經原處分機關查證
    後，仍認違規屬實，原處分機關乃依道路交通管理處罰條例
    第53條第1 項、第63條第1 項第3 款（原裁決書漏載第3 款
    ）之規定，於98年4 月15日以板監裁字第裁41-C00000000號
    裁決書裁處異議人罰鍰新臺幣（下同）4,500 元，並記違規
    點數3 點。
二、異議意旨略以：我有等紅燈再轉，可是當我騎到另一巷口，
    警察卻攔下，一口咬定我闖紅燈，明明是按照規矩再轉，警
    察卻躲在另一巷口，誤抓一個來開單，事後因為身體不適，
    忘了這張罰單，當初跟警察爭執了一陣子云云，爰依法聲明
    異議，請求撤銷原處分等語；然：
(一)、按受處分人，不服第8 條主管機關所為之處罰，得於接到裁
    決書之翌日起20日內，向管轄地方法院聲明異議；又交通法
    庭認聲明異議不合法律上之程式或其異議權已經喪失者，應
    以裁定駁回之，道路交通管理處罰條例第87條第1 項、道路
    交通事件處理辦法第17條前段分別定有明文；故受處分人自
    應於上開規定之期間內向法院聲明異議，倘受處分人逾期異
    議，即於法不合，法院自應裁定駁回；再依司法院所發布之
    「法院訴訟當事人在途期間標準」第4 條第1 項第1 款規定
    ，道路交通案件處理辦法第12條規定交通案件聲明異議之在
    途期間扣除，依下列規定辦理：(一)當事人居住於處罰機關所
    在之鄉、鎮、市（包括縣轄市、省轄市及院轄市）者，不扣
    除在途期間。
(二)、又按處理違反道路交通管理事件，有關文書送達之程序，依
    行政程序法之規定，違反道路交通管理事件統一裁罰基準及
    處理細則第5 條定有明文。關於裁決書之送達，得由行政機
    關自行或交由郵政機關送達；於無法依行政程序法第72條及
    第73條為送達時，得將文書寄存送達地之地方自治或警察機
    關，並作成送達通知書2 份，1 份黏貼於應受送達人住居所
    、事務所、營業所或其就業處所門首，另1 份交由鄰居轉交
    或置於該送達處所信箱或其他適當位置，以為送達。前項情
    形，由郵政機關為送達者，得將文書寄存於送達地之郵政機
    關，行政程序法第68條第1 項、第74條亦分別定有明文。
(三)、再按民事訴訟文書之寄存送達，依92年2 月7 日修正公布、
    同年9 月1 日施行之民事訴訟法第138 條第2 項規定，自寄
    存之日起，經10日發生效力，此因應受送達人未必能即時領
    取訴訟文書而知悉其內容，故特設此規定以保障其權益。行
    政程序法雖未如前述民事訴訟法增設第138 條第2 項規定，
    但基於保障應受送達人權益之同一理由，解釋上應認為有上
    開規定之類推適用。
(四)、查，異議人即受處分人之住所地址自92年11月12日起，即設
    於新北市○○區○○里○ 鄰○○路16巷5 之2 號乙節，有本
    院職權查詢之戶役政連結作業系統個人基本資料查詢結果1
    份附卷可稽；而本件原處分機關於98年4 月15日填製上開裁
    決書後，將之送達之處所為新北市○○區○○里○ 鄰○○路
    16巷5 之2 號，然因未獲會晤應受送達人本人，又無得受領
    文書之同居人、受僱人或應受送達處所之接收郵件人員等代
    收人員為收受，遂依上開行政程序法關於寄存送達之規定，
    於98年4 月27日將該舉發通知書寄存於中和郵局，並作送達
    通知書二份，一份黏貼於應受送達人上址住所門首，另一份
    置於該受送達處所信箱或適當位置，以為送達，亦有前揭交
    通部公路總局臺北監理所板橋監理站送達證書在卷可參，上
    開送達方式，核與行政程序法規定之寄存送達程序相符，是
    原處分機關向該址送達，即屬已合法寄存送達，縱異議人未
    實際接獲裁決書，惟原處分機關既係依上開法定程序送達，
    依法，本件裁決書業於98年4 月27日起經過10日即98年5 月
    7 日發生合法送達之效力，不因異議人實際上有無收受而異
    。
(五)、又原處分機關位於新北市○○區○○路3 段116 號，而異議
    人住所為新北市○○區○○里○ 鄰○○路16巷5 之2 號，是
    異議人之住所位在原處分機關所在之鄉、鎮、市，故不需扣
    除在途期間2 日；據此，堪認上開裁決書業於98年5 月7 日
    發生合法送達異議人之效力，其異議期間（20日）之末日應
    為98年5 月27日，異議人自應於98年5 月27日前聲明異議，
    其本件聲明異議始為適法，詎其乃遲至100 年3 月28日始行
    聲明異議，有前揭聲明異議狀首頁所蓋之原處分機關收文章
    戳足憑，則其本件聲明異議已逾首揭法律所定異議期間，其
    本件聲明異議為不合法，應予駁回。
三、據上論斷，應依道路交通事件處理辦法第17條前段，裁定如
    主文。
中    華    民    國   100    年    4     月    15    日
                  交通法庭  法  官  陳明偉
以上正本證明與原本無異
如不服本裁定應於送達後5日內向本院提出抗告狀
                            書記官  尤怡文
中    華    民    國   100    年    4     月    15    日